臺灣雲林地方法院民事判決 
                                    111年度六簡字第171號
原      告  謝劉初枝
訴訟代理人  謝博閔  
被      告  張建茂  

上列當事人間因被告詐欺案件，原告提起請求損害賠償之附帶民
事訴訟（110年度附民緝字第6號），經本院刑事庭裁定移送前來
，本院於中華民國111年8月8日言詞辯論終結，判決如下：
　　    主  文
被告應給付原告新臺幣350,000元，及自民國108 年7月5日起至
清償日止，按年息5%計算之利息。
本判決得假執行。
   事實及理由
一、原告起訴主張：被告自民國107年8月上旬某日起，加入由真
    實姓名、年籍不詳，綽號「嘉明」、「胖哥」、「小喬」之
    成年人所組成具有持續性、牟利性、結構性組織之詐欺集團
    （下稱本案詐欺集團），被告負責至指定地點拿取被害人放
    置之現金包裹之一線車手工作，並轉交予負責收水之二線車
    手即「嘉明」。被告與綽號「嘉明」、「胖哥」、「小喬」
    之成年詐欺集團成員，共同意圖為自己不法之所有，基於三
    人以上共同冒用公務員名義詐欺取財及洗錢之犯意聯絡，由
    本案詐欺集團不詳成員於107年8月10日上午10時許，先自稱
    調查局李警官電聯原告，佯稱：其涉及綁架兒童案件，需將
    名下帳戶內之款項領出交付保管，否則可能遭到迫害云云，
    致原告陷於錯誤，誤認自己確實涉犯刑案，遂於同日自其所
    有之合作金庫銀行斗六分行帳戶提領新臺幣（下同）35萬元
    後裝袋，並依指示於同日下午2時15分許，在雲林縣斗六市
    中山路與中堅西路口之土地公廟旁，將前開裝袋之35萬元現
    金交給被告，被告再將前開款項轉交予「嘉明」，以此方式
    隱匿特定犯罪所得之去向及所在，被告因此獲得7,000元之
    報酬，業經本院以110年度訴緝字第15號認被告犯3人以上共
    同冒用公務員名義詐欺取財罪，處有期徒刑1年4月，爰提起
    本件訴訟。並聲明：並聲明：㈠被告應給付原告350,000元，
    及自起訴狀繕本之送達翌日起至清償日止按年息5％計算之利
    息。㈡前項判決請准佚擔保宣告假執行。㈢訴訟費用由被告負
    擔。
二、被告則以：沒有意見等語。
三、本院得心證之理由：
㈠、本件原告主張之事實，有本件民事事件所屬刑事案件即本院1
    10年度訴緝字第15號詐欺刑事案件（下稱系爭刑事案件）之
    刑事判決附卷可參，並經本院依職權調取系爭刑事案件卷宗
    查核無訛，依證據調查之結果，堪信為真實。
㈡、因故意或過失，不法侵害他人之權利者，負損害賠償責任；
    數人共同不法侵害他人之權利者，連帶負損害賠償責任，民
    法第184條第1項前段、第185條第1項前段分別定有明文。是
    以，加害人於共同侵害權利之目的範圍內，各自分擔實行行
    為之一部，而互相利用他人之行為，以達其目的者，仍不失
    為共同侵權行為人，而應對於全部所發生之結果，連帶負損
    害賠償責任（最高法院78年度台上字第2479號判決意旨參照
    ）。衡以被告及其餘系爭詐欺集團成員係以各自分工之方式
    ，以達侵害原告財產之目的，揆諸前揭說明，就原告因遭詐
    欺所受之財產損害350,000元，被告應就全部發生結果與共
    犯連帶負共同侵權行為之損害賠償責任，則原告請求被告給
    付350,000元，為有理由。
㈢、按給付無確定期限者，依民法第229條第2項之規定，債務人
    於債權人得請求給付時，經其催告而未為給付，自受催告時
    起，負遲延責任；其經債權人起訴而送達訴狀者，與催告有
    同一效力。而遲延之債務，以支付金錢為標的者，債權人得
    請求依法定利率計算之遲延利息；應付利息之債務，其利率
    未經約定，亦無法律可據者，週年利率為百分之5，民法第2
    33條第1項、第203條分別有明文。本件原告對被告請求侵權
    行為損害賠償，屬無確定期限之給付，既經原告起訴而送達
    訴狀，被告迄未給付，依前揭說明，應負遲延責任。故原告
    請求被告給付自起訴狀繕本送達翌日即108 年7月5日（本件
    起訴狀於108 年6月24日寄存送達於被告，故自寄存之翌日
    起算10日，即於108 年7月4日發生送達之效力）起至清償日
    止，按年息5％計算之利息，為有理由。
四、從而，原告依侵權行為之法律關係，請求被告給付350,000
    元，及自108年7月5日起至清償日止，按年息百分之5計算之
    利息，為有理由，應予准許。
五、本件事證已臻明確，兩造其餘攻擊防禦方法及舉證，經核均
    與本件判決結果不生影響，爰不一一贅述，附此敘明。
六、本件係就民事訴訟法第427 條訴訟適用簡易程序所為被告敗
    訴之判決，依同法第389 條第1 項第3 款之規定，應依職權
    宣告假執行。
七、本件係原告提起刑事附帶民事訴訟，而經本院刑事庭依刑事
    訴訟法第504 條第1 項規定裁定移送前來，無庸繳納裁判費
    。　　　
中    華    民    國    111   年     8     月    22   日
                  斗六簡易庭      法  官  温文昌
上列為正本係照原本作成。
如不服本判決，應於送達後20日內向本院提出上訴狀並表明上訴
理由，如於本判決宣示後送達前提起上訴者，應於判決送達後20
日內補提上訴理由書（須按他造人數附繕本）。　　　　　　　
中　　華　　民　　國　　111 　年　　8 　　月　　23　　日
                                  書記官  林雅菁